【裁判字號】    92,交聲,7
【裁判日期】    920410
【裁判案由】    聲明異議
【裁判全文】
臺灣屏東地方法院交通事件裁定                        九十二年度交聲字第七號
    異  議  人  甲○○
    即受處分人
右列受處分人因違反道路交通管理處罰條例案件，對於交通部公路總局屏東監理站九
十一年十二月二十七日所為之處分（屏監稽違駕字第８２－ＫＡＢ２１６２５７號）
聲明異議，本院裁定如左：
    主  文
異議駁回。
    理  由
一、異議意旨略以：執勤員警是在限速每小時五十公里之標誌底下測到我超速，但是
    前面路段限速是時速六十公里，警員不能以此而認定我超速，又此路段四十二至
    四十一公里間速限六十公里，四十一至四十公里間，速限為五十公里，員警在速
    限五十公里標誌下取締超速，難道要異議人用緊急煞車來減速。而且警員把我攔
    下後，給我看之測速器是測到時速六十七公里，之後我又看到執勤員警取締下一
    個違規者，也是說他超速，時速也是六十七公里，所以我懷疑員警是否將測速器
    調到六十七公里，做為取締之依據，另外在舉發地點之對向也有車子經過，且該
    路段中間有分隔島，員警如何知道測速時南下有無車子經過，又所測得之速度如
    何能證明就是異議人所駕駛之自小客車超速。異議人不服，為此，聲明異議。
二、按汽車駕駛人，行車速度，超過規定之最高時速，或低於規定之最低時速，或裝
    用測速雷達感應器者，處新臺幣一千二百元以上二千四百元以下罰鍰；其感應器
    沒入之。又按汽車駕駛人有左列各款所列條款之一者，除依原條款處罰鍰外，並
    予記點：有第三十三條、第三十八條第一項、第四十條第一項、第四十五條、第
    四十七條第一款至第四款、第四十八條、第四十九條或第六十條第一項、第二項
    第一款至第三款情形之一者，各記違規點數一點。道路交通管理處罰條例第四十
    條第一項、第六十三條第一項第一款分別定有明文。
三、經查：異議人甲○○於民國九十一年十月十日零時三十分許，駕駛車牌號碼６Ｎ
    －８７０２號自小客車，以時速六十七公里行經台十九線大同段，超越該路段速
    限每小時五十公里等違規事實，業據證人即在場之員警何英杰到庭證述：「 (本
    案異議人是如何違規？)當天異議人是在北上車道，在我們警車攔截地點之前一
    、兩公里就已經限速五十公里，異議人是超速被我攔下的，我們通常有十公里之
    空間，限速五十公里，要超過六十公里才會舉發」、「 (你們是如何證明異議人
    超速？)我們是以雷達測速器作依據，當時只有異議人一輛車子北上，也沒有其
    他車子南下，所以我確定是異議人違規」、「 (如果有車子南下，你們是否也會
    測到？)是的，但是如果有這種情形我們就不會舉發」等語綦詳。且依卷附雲林
    縣警察局西螺分局提供之現場圖一紙及照片五張，顯示現場有關速限之標誌分別
    為：台十九線北上車道四十一‧七公里處，在中央分隔島有一速限時速六十公里
    之標誌，再往北至四十‧四公里處，在中央分隔島上另有一速限時速五十公里之
    標誌，而當日警車攔車舉發之地點在北上車道三十九‧五公里處，另往北在三十
    九‧三公里處路邊，則立有一速限為時速六十公里之標誌，是縱如異議人所辯，
    在員警攔車舉發地點前，有一時速六十公里之標誌，然在前進一‧三公里以後，
    時速已變更為五十公里，且此一速限標誌，標示明確，觸立地點醒目，前後又無
    障礙物，異議人駕車行經此處應當知悉速限已降低，其竟以超越時速六十公里之
    速度行駛 (異議人到庭亦自承當時時速為六十至六十五公里)，足認確有超速之
    違規行為。再者，異議人雖辯稱員警在時速五十公里之標誌下取締違規，豈非要
    異議人用緊急煞車來降速云云，惟觀諸前述之現場圖，警車攔檢地點距時速五十
    公里之標示，尚有○‧九公里，並非如異議人所指員警係在限速五十公里標誌下
    取締，且此一距離亦足使異議人在不危及交通安全情況下，將行車速度由時速六
    十公里緩降至五十公里以下，而不須以緊急煞車來減速，是異議人所辯自不足採
    信。綜上，原處分機關援引上開規定裁處，並無不當，本件異議為無理由，應予
    駁回。
據上論斷，應依道路交通案件處理辦法第十九條，裁定如主文。
中      華      民      國     九十二     年      四     月      十     日
                              臺灣屏東地方法院交通法庭
                                  法  官  包梅真
右裁定正本證明與原本無異。
如不服本裁定應於裁定送達後五日內向本院提出抗告書狀敘述抗告之理由抗告於臺灣
高等法院高雄分院。
                                    書記官   滕一珍
中      華      民      國     九十二     年      四     月      十     日


司法院資訊處製作；財團法人民間司法改革基金會備份。
